臺灣高雄地方法院刑事判決　　　　　　　　　　　　　九十年度易字第四一五號
　　公　訴　人　臺灣高雄地方法院檢察署檢察官
　　被　　　告　乙○○
右列被告因竊盜案件，經檢察官提起公訴（九十年度偵字第一八二五六號），暨併案
審理（九十年度偵字第一八六○三、二一二○六號、九十一年度偵字第一七四二號）
，本院判決如左：
    主  文
乙○○共同連續攜帶兇器竊盜，處有期徒刑壹年。Ｔ型扳手壹支、強力六角扳手伍支
、Ｔ型強力扳手壹支，均沒收。
    事  實
一、乙○○曾於民國八十七年、八十九年間，因違反麻醉藥品管理條例及妨害兵役等
    案件，經臺灣高等法院高雄分院、臺灣彰化地方法院，分別判處有期徒刑二年八
    月及七月確定，後於九十年六月卅日假釋交付保護管束（刑期屆滿日為九十一年
    八月廿九日），現又因施用毒品案件，送強制戒治中。其於前開案件假釋期間，
    仍不知警悔，單獨或與己○○（另案審理）二人共同基於意圖為自己不法所有之
    摡括犯意聯絡：
（一）於九十年八月廿日凌晨二時許，在高雄市鹽埕區仁愛公園旁，攜帶客觀上對人
      身體具行兇危險性之強力六角扳手一支，竊取施勝文所有車牌號碼ＸＺＶ－三
      七○號重型機車一輛，得手後留供己用。嗣於同年九月間，借給陳意萍騎用，
      陳意萍騎用期間，由謝勝明將原有車牌卸下，改懸掛邱子茵所有之ＰＤＣ－八
      七六號機車車牌，於九十年十一月六日凌晨二時五十分許，陳意萍騎該車搭載
      少年黃麗真時，在鳳山市○○路上源加油站為警查獲（陳意萍及少年黃麗真二
      人涉嫌收受贓物部分，本院及臺灣高雄少年法院另案審理中），而循線查獲上
      情。
（二）又與己○○二人，於九十年八月廿六日凌晨三時許，在高雄市鼓山區○○○路
      與萬壽路口，攜帶客觀上對人身體具行兇危險性之Ｔ型扳手一支，由乙○○持
      前開Ｔ型扳手下行，己○○把風，而共同竊取顏天財所有車牌號碼ＸＹＤ－九
      八二號重型機車一輛，得手後留供己用。
（三）又與己○○二人，於九十年八月卅一日上午九時十五分許，在高雄市前金區○○○路二四○巷十四號前，以前開Ｔ型扳手一支，由乙○○下手，己○○把風
，共同竊取張雪青所有，由庚○○所使用車牌號碼ＸＴＮ－一八○號機車車牌
      一面，得手後，將前開ＸＹＤ－九八二號車牌卸下丟棄，改懸該竊得之ＸＴＮ
      －一八○號車牌使用。嗣於九十年九月三日凌晨五時許，己○○騎乘前開機車
      ，搭載乙○○，行經高雄市三民區○○○路一六三號前為警查獲，並扣得己○○所有騎用該車之鑰匙一支，及乙○○及己○○二人共同所有之前開Ｔ型扳手
      一支。
（四）又與己○○二人，於九十年九月三日上午八時許，在高雄市○○區○○路三八
      ○巷一弄二號前，以前開Ｔ型扳手一支，由乙○○下手，己○○把風，共同竊
      取辛○○所有ＸＣＹ－九七八號重型機車一輛，得手後放置在高雄市苓雅區○○○路五十七號後側停車場。嗣於九十年九月三日查獲前案時，於本案尚未被
      發覺前，與己○○向警方自動供認而查獲。
（五）於九十年九月初某日，在中華四路其租屋處管理室拾獲不詳姓名之人所有而遺
      失之機車鑰匙一支，竟意圖為自己不法之所有，為持該鑰匙行竊及騎乘機車使
      用，而將該鑰匙侵占入己。嗣於同年月十一月晚上九時許，在高雄市○○路與
      三多路口附近，以前開機車鑰匙發動機車之方式，竊取壬○○所有車牌號碼Ｘ
      ＹＨ－六五二號重型機車，得手後將機車車牌卸下丟棄，將機車留供己用。嗣
      於同年月十六日凌晨四時十分許，警方在高雄市○○○街十八號「我家」商務
      旅館臨檢時查獲，並扣得前開機車鑰匙一支。
（六）又於九十年十月三日上午十一時四十分許，在高雄縣鳳山市○○路二二七號前
      ，攜帶客觀上對人身體具行兇危險性之Ｔ型強力扳手一支，竊取甲○○所有車
      牌號碼ＸＺＺ－一六○號重型機車一輛，得手後留供己用。嗣於同日下午七時
      十分許，在高雄市前金區○○○路一六○號「金皇后」大旅社前發現乙○○騎
      乘前開機車，並進入「金皇后」旅社八樓八○六室時，為警尾隨進入臨檢而查
      獲，並扣得乙○○所有行竊使用之Ｔ型強力扳手一支、強力六角扳手五支及其
      所有，之機車鑰匙一支及行車維修工具一批。
二、案經高雄縣警察局鳳山分局報告臺灣高雄地方法院檢察署檢察官偵查起訴，高雄
    市政府警察局、高雄市政府警察局新興分局移送臺灣高雄地方法院檢察署檢察官
    及檢察官自動檢舉，併案審理。
    理  由
一、右揭事實，業據被告乙○○所坦承不諱，並分別經被害人施勝文之父丙○○、辛○○、顏天財之妻子○○○、庚○○、壬○○及甲○○等人，於警、偵訊時所指
    述綦詳，並經證人陳意萍於警、偵訊時所證明，且與共犯己○○於本院訊問時所
    供相符，此外，並有前開被告用以行竊使用之機車鑰匙及工具扣案可證，復有均
    業經被害人等領回機車及車牌之贓物領據附卷可稽，被告自白與事實相符，其犯
    行洵堪認定。
二、查被告於事實欄一（一）、（二）、（三）、（四）、（六）之犯罪時、地，先
    後攜帶Ｔ型扳手一支、Ｔ型強力扳手一支及六角強力扳手五支等物行竊機車及車
    牌，該等行竊工具，在客觀上對人身體均具行兇之危險性，核屬兇器。此部分被
    告所為，係犯刑法第三百二十一條第一項第三款之攜帶兇器竊盜罪。前開（二）
    、（三）、（四）等犯行部分，被告與己○○間，有犯意聯絡及行為分擔，為共
    同正犯。另被告於事實欄一（五）之犯罪所為，係犯同法第三百三十七條侵占遺
    失物罪及同法第三百二十條第一項普通竊盜罪。被告先後一次普通竊盜及五次加
    重竊盜犯行，時間近接，所犯為同一罪名之罪，應係出於概括之犯意所為，應依
    刑法第五十六條連續犯規定論以一個加重竊盜罪，並加重其刑（大法官會議釋字
    第一五二號解釋、最高法院六十七年六月廿日第六次暨第七次刑事庭庭推總會決
    議（一）參照）。另被告於事實欄一（五）之時、地，其侵占他人遺失之機車鑰
    匙所為，係為達行竊機車之目的，所犯侵占遺失物與竊盜二罪間，有方法結果之
    牽連關係，應依同法第五十五條規定，論以較重之竊盜罪。公訴人雖僅就事實欄
    一（五）之犯罪事實起訴，且漏未論及侵占遺失物罪，然檢察官就犯罪事實一部
    起訴者，其效力及於全部，刑事訴訟法第二百六十七條定有明文，前開起訴部分
    既與併案之事實欄一（一）至（四）及（六）等所示之竊盜罪部分，及（五）所
    示侵占遺失物罪部分之間有前開連續犯及牽連犯之裁判上一罪之關係，本院自得
    一併審酌，併此敘明。另按，刑法第六十二條所規定之自首，以對於未發覺之罪
    ，向有偵查權之機關或公務員自承犯罪，進而接受裁判為要件；而具有連續犯或
    牽連犯等裁判上一罪關係之犯罪，苟全部犯罪未被發覺前，行為人僅就其中一部
    分犯罪自首，固仍生全部自首之效力，反之，倘其中一部分犯罪已先被有偵查權
    之機關或公務員發覺，行為人事後方就其餘未被發覺之部分，自動供認其犯行時
    ，因與上開自首之要件不符，自不得適用自首之規定減輕其刑（最高法院八十三
    年度台上字第三九三五號判決意旨參照）。本案犯罪事實欄一（四）部分之竊盜
    犯行，被告雖於未發覺前即向警方自動供認，惟該部分犯行，與其他論罪部分間
    有連續犯之裁判上一罪關係，業如前述，而被告又係於其他竊盜犯行被發覺後，
    始供認此部分犯行，參照前開說明，自與刑法第六十二條規定之自首要件不符，
    亦併此敘明。茲審酌被告任意竊取他停放路旁之機車多部之犯罪動機、目的可議
    、其及攜帶兇器實施犯罪之手段嚴重，惟犯後坦承犯行，顯有悔意，而贓物亦已
    全由被害人領回被害人之損失未繼續擴大等及其他一切情狀，量處如主文所示之
    刑。扣案Ｔ型扳手一支、Ｔ型強力扳手一支及強力六角扳手五支，係被告單獨所
    有或與共同正犯己○○所共有，其並為供被告犯罪時所用之物，此為被告所自承
    ，參諸被害人指述機車受損之情形與經過，被告此部分之自白亦可採信，前開扣
    案之物，爰依刑法第三十八條第一項第二款一併予以宣告沒收。另其他扣案之物
    ，其中機車鑰匙一支，係不詳姓名之人所遺失，另己○○持有之機車鑰匙一支，
    並非被告與己○○二人行竊時所使用之工具，另榔頭一支、鉗子一支、十字螺絲
    起子一支、一字螺絲起子一支及尖嘴鉗一支等物，被告辯稱：並非用以行竊之工
    具，而係隨車攜帶之修車工具等語，參諸被害人等所指述機車失竊之情形，認被
    告此部分所辯，尚非不能採信，此部分爰不另予宣告沒收，併此敘明。
三、檢察官併案意旨另以：被告於九十年九月三日下午三時許，在高雄市○○區○○
    路二十一巷二號內，竊取戊○○所有之皮包一只（內有證件），因認被告此部分
    所為，亦涉有刑法竊盜罪嫌云云（九十年度偵字第一八六○三號）。按犯罪事實
    應依證據認定之，無證據不得推定其犯罪事實，刑事訴訟法第一百五十四條定有
    明文。另按在訴訟上用以證明事實之證據，須於通常一般之人均不致於有所懷疑
    ，而得確信其為真實之程度者，始得據以為有罪之認定；倘其證明尚未達到此一
    程度，而有合理之懷疑存在，致使無從為有罪之確信時，即應為無罪之判決（最
    高法院七十六年度台上字第四九八六號判例意旨參照）。又被害人之陳述，固得
    採為認定犯罪事實之證據資料，然而其為訴訟上之證明，仍應調查其他補強證據
    ，以證明其陳述確有相當之真實性，而為通常一般人均不致有所懷疑，始得據為
    有罪之認定（最高法院八十三年度台上字第三四一一號判決意旨參照）。訊據被
    告堅決否認有何此部分犯行，辯稱：伊並未行竊該皮包，九十年九月三日在「金
    皇后」旅社查獲後，於派出所製作筆錄時，警察並未提到該只皮包，到新興分局
    製作筆錄時，警察才提到有人指證伊行竊該皮包等語。經查，被害人戊○○到庭
    證稱：於九十年九月三日下午三時許，在伊所開的「雙生餐飲店」內失竊一只背
    包，其內有一只黑色小皮包、鑰匙、身分證、行照及信用卡等物，只找回來黑色
    小皮包及證件、信用卡等物。當時背包放在工作桌上，被告來店內點餐，點的餐
    尚未煮好，伊發現有一人影閃過，伊妹妹追出，但沒追到，而伊確定當時來點餐
    的人是被告，不會認錯等語（本院九十年十二月廿日訊問筆錄參照）。而警方係
    據民眾報案在「金皇后」旅社後巷水溝前拾獲戊○○所有之黑色小皮包，另接獲
    檢舉在上址有人騎乘贓車，而前往查緝，於尾隨被告進入房間後，發現癸○○、
    陳奕伶（二人另案偵辦）與被告共處一室施用毒品之情，業經當時到場執行之警
    員丁○○所結證明確（本院九十一年一月七日訊問筆錄參照）。另證人癸○○亦
    到庭結證稱：該黑色小皮包係在何處查獲，伊不清楚。被告係於查獲前一天即到
    該旅社房間來找伊，其間伊不曾看到被告拿該只皮包。另旅社後方雖有一條巷道
    ，但房間內則無窗戶可通該巷道等語（本院九十一年一月七日訊問筆錄參照）。
    據前開二證人所證述，足認警方係於進入房間前，即已在旅社後巷水溝前拾獲前
    開黑色小皮包，而非在房間內查獲。但查，房間內並無可通旅社後巷水溝之窗戶
    ，故被告亦無利用警方查緝前機會丟棄之可能，是並查無證據足證該黑色小皮包
    於查獲前，係被告所持有之情。是故本案部分，除被害人戊○○之指述外，尚無
    其他證據足證係被告竊取。而戊○○與被告並不認識，依戊○○所指述之被竊經
    過，其是否能在與行竊者短暫接觸之情形下，即斷定行竊者確係被告，而無誤認
    可能，實不能無疑。故此部分參諸前開所引法條及最高法院判例意旨說明，尚不
    能遽認被告犯行。惟此部分公訴人認與被告前開論罪部分間，有連續犯之裁判上
    一罪關係，爰不另為無罪之諭知，併此敘明。
據上論斷，應依刑事訴訟法第二百九十九條第一項前段，刑法第二十八條、第五十六
條、第三百二十一條第一項第三款、第三百三十七條、第五十五條、第三十八條第一
項第二款，罰金罰鍰提高標準條例第一條前段，判決如主文。
本案經檢察官林永富到庭執行職務。
中      華      民  國    九十一    年      三      月    二十一    日
                              臺灣高雄地方法院刑事第六庭
                                  法  官  邱  明  弘
右正本證明與原本無異。
如不服本判決，應於判決送達後十日內，向本院提出上訴狀。
                                  書記官  顏  平  國
中    華    民    國      九十一      年      三      月      二十二    日
附錄本判決論罪之法條：
刑法第三百二十條第一項：
 (普通竊盜罪)
意圖為自己或第三人不法之所有，而竊取他人之動產者，為竊盜罪，處五
年以下有期徒刑、拘役或五百元以下罰金。
刑法第三百二十一條第一項第三款
犯竊盜罪而有左列情形之一者，處六月以上五年以下有期徒刑：
一  於夜間侵入住宅或有人居住之建築物、船艦，或隱匿其內而犯之者。
二  毀越門扇、牆垣或其他安全設備而犯之者。
三  攜帶兇器而犯之者。
四  結夥三人以上而犯之者。
五  乘火災、水災或其他災害之際而犯之者。
六  在車站或埠頭而犯之者。
前項之未遂罰之。
刑法第三百三十七條
 (侵占遺失物罪)
意圖為自己或第三人不法之所有，而侵占遺失物、漂流物或其他離本人所
持有之物者，處五百元以下罰金。
